---
title: "Week 13 Class Average"
author: "Zhenyu Li"
date: "`r Sys.Date()`"
output: 
  html_document:
    toc: true
    toc_float: true
    code_folding: hide
    number_sections: false
    theme: paper
    highlight: zenburn
    fig_caption: true
    keep_md: false
    df_print: kable
    self_contained: true
    fig_dpi: 300
editor_options: 
  markdown: 
    wrap: 72
---

```{r setup, include=FALSE}
knitr::opts_chunk$set(echo = TRUE)
setwd(getwd())
Sys.setenv(TZ = "Asia/Shanghai")
library(readxl)
library(lubridate)
library(tidyverse)
library(writexl)
library(openxlsx)
library(modelsummary)
options(scipen = 999)

mytheme <- theme(
    panel.grid.major.y = element_line(color = "gray90"),
    panel.grid.major.x =  element_blank(),
    panel.grid.minor = element_blank(),
    axis.line = element_line(color = "black"),  # 设置坐标轴线
    axis.text.x = element_text(angle = 45, hjust = 1, size = 9),
    axis.text.y = element_text(size = 10),
    axis.title = element_text(size = 12, face = "bold"),
    plot.title = element_text(size = 14, face = "bold", hjust = 0.5)
  )

```

```{r read data, echo=FALSE, include=FALSE}
# df0 = read_excel("《睡眠与健康》睡眠日志raw-第一批.xlsx")

# 第二批
df0 = read_excel("《睡眠与健康》课程追踪问卷.xlsx")

df = df0

# 修正日期错误
df = df %>% 
  mutate(
    date_of_today = case_when(
      序号 == "25" ~ "2025-03-08",
      序号 == "85" ~ "2025-03-26",
      序号 == "113" ~ "2025-04-06",
      TRUE ~ date_of_today
    ),
    bed_time = case_when(
      序号 == "31" ~ "2025-03-08 00:30:34",
      序号 == "35" ~ "2025-03-08 01:47:00",
      序号 == "56" ~ "2025-03-15 00:30:33",
      TRUE ~ bed_time
    ),
    prepare_to_sleep_time = case_when(
      序号 == "2" ~ "02:00:34",
      序号 == "168" ~ "03:07:48",
      TRUE ~ prepare_to_sleep_time
    ),
  ) %>% 
  # 入睡时间填写过于极端（超过凌晨四点，且躺在床上时间和入睡时间差距过大）
  filter(
    序号 != "70" & 序号 != "118"
  ) 

df$prepare_to_sleep_time = paste0(df$date_of_today, " ", df$prepare_to_sleep_time)

# 将字符型时间转换为 POSIXct 格式
df$bed_time = as.POSIXct(df$bed_time, format = "%Y-%m-%d %H:%M:%S")
```

上床时间清理

```{r data cleaning-bedtime}
df$prepare_to_sleep_time = as.POSIXct(df$prepare_to_sleep_time, format = "%Y-%m-%d %H:%M:%S")

# 创建 date_of_today 的凌晨 00:00 时间戳
df$date_of_today_midnight = as.POSIXct(paste0(as.Date(df$date_of_today), " 00:00:00"), 
                                       format = "%Y-%m-%d %H:%M:%S")

# 计算时间差（单位：分钟）

# 上床时间和当天日期的差值，差异应在 ±12 小时内
df$bed_from_midnight_mins = as.numeric(difftime(df$bed_time, df$date_of_today_midnight, units = "mins"))

# 准备睡觉时间与当天凌晨的差值，用于检查是否在 ±12 小时内
df$prepare_from_midnight_mins = as.numeric(difftime(df$prepare_to_sleep_time, df$date_of_today_midnight, units = "mins"))

# 准备睡觉时间与上床时间的差值，预期为正（prepare_to_sleep_time > bed_time）
df$prepare_minus_bed_mins = as.numeric(difftime(df$prepare_to_sleep_time, df$bed_time, units = "mins"))


# 修正时间数据
df = df %>% 
  mutate(
    # 分情况修正 bed_time 和 prepare_to_sleep_time
    
    bed_time_revise = case_when(
      
      bed_from_midnight_mins < -1080 & bed_from_midnight_mins >= -1440 ~ bed_time + hours(24),  # 如果显示是前一天凌晨0-6点之间睡的，认为是日期填错了一天，但是时制填对了，所以加24小时
      
      bed_from_midnight_mins < -660 & bed_from_midnight_mins >= -1080 ~ bed_time + hours(12),  # 如果显示是前一天早上6点到中午13点之点睡的，认为是日期填对了，但是把24小时制的时间当成12小时制的时间，所以加12小时
      bed_from_midnight_mins > 360 & bed_from_midnight_mins <= 780 ~ bed_time - hours(12),  # 如果显示是当天早上6点到中午13点之间睡的，认为是把日期和时制都填错了，所以减去12小时
      bed_from_midnight_mins > 1080 & bed_from_midnight_mins < 1440 ~ bed_time - hours(24),  # 如果显示是当天下午6点之后睡的，认为是日期填错了，但是时制填对了，所以减去24小时
      
      bed_from_midnight_mins > 1440 | bed_from_midnight_mins < -1440 ~ NA,  # 如果bed_time早于前一天的凌晨6点，或者超过当天24点，可能是日期差距太大，需要手动检查
      
      TRUE ~ bed_time  # 其他情况保持不变
    ),
    
    prepare_to_sleep_time_revise = case_when(
      
       prepare_from_midnight_mins < -1080 & prepare_from_midnight_mins >= -1440 ~ prepare_to_sleep_time + hours(24),  # 如果显示是前一天凌晨0-6点之间睡的，认为是日期填错了一天，但是时制填对了，所以加24小时
      
      prepare_from_midnight_mins < -660 & prepare_from_midnight_mins >= -1080 ~ prepare_to_sleep_time + hours(12), # 如果显示是前一天早上6点到中午13点之点睡的，认为是日期填对了，但是把24小时制的时间当成12小时制的时间，所以加12小时
      prepare_from_midnight_mins > 360 & prepare_from_midnight_mins <= 780 ~ prepare_to_sleep_time - hours(12),  # 如果显示是当天早上6点到中午13点之间睡的，认为是把日期和时制都填错了，所以减去12小时
      prepare_from_midnight_mins > 1080 & prepare_from_midnight_mins < 1440 ~ prepare_to_sleep_time - hours(24),  # 如果显示是当天下午6点之后睡的，认为是日期填错了，但是时制填对了，所以减去24小时
      
      prepare_from_midnight_mins > 1440 | prepare_from_midnight_mins < -1440 ~ NA,  # 如果prepare_to_sleep_time早于前一天的凌晨0点，或者超过当天24点，可能是日期差距太大，需要手动检查
      
      TRUE ~ prepare_to_sleep_time
    ),

    bed_revised_flag = if_else(bed_time_revise != bed_time, 1, 0),
    prepare_revised_flag = if_else(prepare_to_sleep_time_revise != prepare_to_sleep_time, 1, 0),
    bed_wrong_flag = if_else(difftime(prepare_to_sleep_time_revise, bed_time_revise)<0, 1, 0),
  )

# 检查 prepare_to_sleep_time 早于 bed_time 的记录
temp = df %>% 
  select(date_of_today, 
         bed_time, prepare_to_sleep_time, bed_time_revise, prepare_to_sleep_time_revise,
         bed_revised_flag, prepare_revised_flag,
         bed_from_midnight_mins, prepare_from_midnight_mins)


term_start = "2025-02-10"

df_organized = df %>% 
  rename(
    No = 序号,
    sleep_latency = `sleep latency`
  ) %>% 
  select(
    No, date_of_today, date_of_today_midnight,
    bed_time_revise, prepare_to_sleep_time_revise, sleep_latency,
    total_sleep_time_hour, total_sleep_time_min,
    bed_time, prepare_to_sleep_time
  ) %>% 
  mutate(
    clean_bed_time = as.numeric(difftime(bed_time_revise, date_of_today_midnight, units = "hours") + 24),
    
    clean_prepare_to_sleep_time = as.numeric(difftime(prepare_to_sleep_time_revise, date_of_today_midnight, units = "hours") + 24),
    
    sleep_onset = clean_prepare_to_sleep_time + sleep_latency/60,
    
    total_sleep_time = as.numeric(total_sleep_time_hour) + as.numeric(total_sleep_time_min)/60,
    
    wake_up_time = sleep_onset + total_sleep_time - 24,
    
    date_of_today = as.Date(date_of_today),
    
    date_of_today_midnight = as.Date(date_of_today_midnight),
    
    weekday = weekdays(date_of_today),
    weekend = if_else(weekday %in% c("星期六", "星期日"), "Weekend", "Weekday"),
    term_week = difftime(date_of_today, as.Date(term_start), tz = "Asia/Shanghai", units = "weeks"),
    term_week_2 = case_when(
      weekend == "Weekend" ~ floor(as.numeric(term_week)) + 0.8,
      weekend == "Weekday" ~ floor(as.numeric(term_week)) + 0.2,
      TRUE ~ floor(as.numeric(term_week))
    )
  )
#     # 标识是周几
# df$date_of_today = as.Date(df$date_of_today)
# df$weekday = weekdays(df$date_of_today)
# 
# # 标识是否是周末
# df$weekend = if_else(df$weekday %in% c("星期六", "星期日"), "Weekend", "Weekday")
```


```{r 数据分析}
datasummary_skim(df_organized %>% select(-No, -date_of_today, -date_of_today_midnight,-total_sleep_time_hour,-total_sleep_time_min))


# 横轴是日期，纵轴是睡眠时间，画出折线图，把平均睡眠时间和标准差画在一起
temp = df_organized %>% 
  select(term_week_2, total_sleep_time,weekend) %>% 
  group_by(term_week_2) %>% 
  reframe(
    weekend = first(weekend),
    mean_value = mean(total_sleep_time, na.rm = TRUE),
    sd_value = sd(total_sleep_time, na.rm = TRUE),  # 计算标准差
    obs = n() # 计算样本量
  ) 

ggplot(data = temp, aes(x = term_week_2, y = mean_value)) +
  
  # 添加标准差阴影（误差带）
  geom_ribbon(aes(ymin = mean_value - sd_value, ymax = mean_value + sd_value), 
              alpha = 0.2, color = NA) +
  
  # 画出均值折线
  geom_line(size = 1.5, alpha = 0.8) +
  
  # 画出均值点
  geom_point(aes(size = obs, color = weekend), alpha = 0.8) +
  
  labs(title = "睡眠时间均值随日期变化", x = "周数", y = "小时") +
  
  # x轴连续格式
  scale_x_continuous(
    breaks = seq(3, 17, 0.5),
    limits = c(3, 13)
  ) +

  
  theme_minimal() +
  
  mytheme



```




```{r check time}
temp = df %>% 
  select(`序号`, date_of_today, date_of_today_midnight, bed_time_revise, 
         prepare_to_sleep_time_revise)

df_s = temp %>% 
  mutate(
    bed_time = as.numeric(
      difftime(bed_time_revise, date_of_today_midnight, units = "hours") + 24
    )
  )



```

选取画图所使用数据

```{r sleep variables}
temp = df %>% 
  select(PID, date_of_today, date_of_today_midnight, bed_time_revise, 
         prepare_to_sleep_time_revise, out_bed_time, wake_up_time,
         sleep_latency, WASO,
         naptime1_start, naptime1_end, naptime2_start, naptime2_end, 
         naptime3_start, naptime3_end, naptime4_start, naptime4_end, 
         naptime5_start, naptime5_end,
         wake_wrong_flag, bed_wrong_flag)

df_s = temp %>% 
  mutate(
    bed_time = as.numeric(
      difftime(bed_time_revise, date_of_today_midnight, units = "hours") + 24),
    
    prepare_to_sleep_time = as.numeric(
      difftime(prepare_to_sleep_time_revise, date_of_today_midnight, units = "hours") + 24),
    
    sleep_onset = prepare_to_sleep_time + sleep_latency/60,
    
    out_bed_time = as.numeric(
      difftime(out_bed_time, date_of_today_midnight, units = "hours")),
    
    wake_up_time = as.numeric(
      difftime(wake_up_time, date_of_today_midnight, units = "hours")),
    
    # 拖延时间等于prepare_to_sleep_time - bed_time
    night_procrastination_time = prepare_to_sleep_time - bed_time,
    
    # 早上拖延时间等于out_bed_time - wake_up_time
    morning_procrastination_time = out_bed_time - wake_up_time,
    
    time_in_bed = out_bed_time - bed_time + 24,
    
    SPT = wake_up_time - sleep_onset + 24,
    
    sleep_duration = SPT - WASO/60,
    
    # data of today - 1，方便示意
    date_of_yesterday = as.Date(date_of_today) - days(1)
    
  )

# 只保留没有错误的数据
df_sc = df_s %>% 
  filter(bed_wrong_flag == 0 & wake_wrong_flag == 0) %>% 
  select(-bed_wrong_flag, -wake_wrong_flag)
```

# 睡眠日志数据简单描述

以下睡眠数据描述基于睡眠日志中的信息：

-   **out_bed_time**对应问卷问题：“您什么时候起床开始新的一天？”  
-   **wake_up_time**对应问卷问题：“您最后一次醒来是什么时候？”  
-   **sleep_latency**对应问卷问题：“您花了多长时间入睡？___（分钟）”  

-   **WASO**对应问卷问题：“您昨晚一共醒来了多久？___（分钟）”  
-   **bed_time**对应问卷问题：“您昨晚大致什么时间上床？___”  
-   **prepare_to_sleep_time**对应问卷问题：“您什么时候开始尝试入睡的？”  

-   **sleep_onset**计算方法： **prepare_to_sleep_time** + **sleep_latency**

-   **night_procrastination_time**计算方法：**prepare_to_sleep_time** -  **bed_time**

-   **morning_procrastination_time**计算方法：**out_bed_time** - **wake_up_time**  

-   **time_in_bed**计算方法：**out_bed_time** - **bed_time**  
-   **SPT**：**SPT**是sleep time period的缩写，计算方法：**wake_up_time** - **sleep_onset**  

-   **sleep_duration**计算方法：**SPT** - **WASO**


```{r data description,warning=FALSE}
library(modelsummary)

datasummary_skim(df_sc %>% select(-PID, -date_of_today, -date_of_today_midnight, -date_of_yesterday))

# 把bed_time、prepare_to_sleep_time和sleep_onset的密度图画在一张图上
ggplot(df_sc, aes(x = bed_time, fill = "bed_time")) +
  geom_density(alpha = 0.5) +
  geom_density(aes(x = prepare_to_sleep_time, fill = "prepare_to_sleep_time"), alpha = 0.5) +
  geom_density(aes(x = sleep_onset, fill = "sleep_onset"), alpha = 0.5) +
  labs(title = "睡眠时间点变量密度图", x = "时间（小时）", y = "密度") +
  theme_minimal() +
  
  # 图例值标签
  scale_fill_manual(
    values = c("bed_time" = "cyan", "prepare_to_sleep_time" = "limegreen", "sleep_onset" = "red"),
    labels = c("bed_time" ="上床时间", 
               "prepare_to_sleep_time" = "准备睡觉时间",
               "sleep_onset" = "入睡时间")) +
  
  labs(
    fill = "变量名"
    ) +

  mytheme

# 把wake_up_time和out_bed_time的密度图画在一张图上
ggplot(df_sc, aes(x = wake_up_time, fill = "wake_up_time")) +
  geom_density(alpha = 0.5) +
  geom_density(aes(x = out_bed_time, fill = "out_bed_time"), alpha = 0.5) +
  labs(title = "醒来时间和下床时间密度图", x = "时间（小时）", y = "密度") +
  theme_minimal() +
  
  # 图例值标签
  scale_fill_manual(
    values = c("wake_up_time" = "cyan", "out_bed_time" = "orange"),
    labels = c("下床时间", "醒来时间")) +
  
  labs(
    fill = "变量名"
    ) +

  mytheme

# 把time_in_bed、SPT和sleep_duration的均值和标准差画在一张图上
df_sc %>% 
  select(time_in_bed, SPT, sleep_duration) %>% 
  gather(key = "variable", value = "value") %>% 
  group_by(variable) %>% 
  reframe(
    mean = mean(value, na.rm = TRUE),
    sd = sd(value, na.rm = TRUE)
  ) %>% 
  ggplot(aes(x = variable, y = mean, fill = variable)) +
  geom_bar(stat = "identity", position = "dodge") +
  geom_errorbar(aes(ymin = mean - sd, ymax = mean + sd), position = position_dodge(width = 2), width = 0.1, linewidth = 0.8) +
  labs(title = "睡眠时间变量均值和标准差", x = "变量名", y = "小时") +
  
  # x轴值标签
  scale_x_discrete(labels = c("time_in_bed" = "time in bed", "SPT" = "sleep period time", "sleep_duration" = "sleep duration")) +
  
  scale_fill_manual(
    values = c("time_in_bed" = "steelblue", 
               "SPT" = "forestgreen", 
               "sleep_duration" = "indianred"),
    labels = c(
      "time_in_bed" = "time in bed", 
      "SPT" = "sleep period time", 
      "sleep_duration" = "sleep duration")
    ) +
  
  labs(
    fill = "变量名"
    ) +
  
  theme_minimal() +
  mytheme


# time_in_bed、SPT和sleep_duration的均值随日期变化的折线图
df_sc %>% 
  select(date_of_yesterday, time_in_bed, SPT, sleep_duration) %>% 
  gather(key = "variable", value = "value", -date_of_yesterday) %>% 
  group_by(date_of_yesterday, variable) %>% 
  summarise(
    mean_value = mean(value, na.rm = TRUE),
    sd_value = sd(value, na.rm = TRUE),  # 计算标准差
    .groups = "drop"
  ) %>% 
  ggplot(aes(x = as.Date(date_of_yesterday), y = mean_value, color = variable)) +
  
  # 添加标准差阴影（误差带）
  geom_ribbon(aes(ymin = mean_value - sd_value, ymax = mean_value + sd_value, fill = variable), 
              alpha = 0.2, color = NA) +
  
  # 画出均值折线
  geom_line(size = 1.5, alpha = 0.8) +
  
  # 画出均值点
  geom_point(size = 2, alpha = 0.8) +
  
  labs(title = "睡眠时间变量均值随日期变化", x = "日期", y = "小时") +
  
  # x轴日期格式
  scale_x_date(date_labels = "%m-%d", date_breaks = "1 day") +
  
  # 设置颜色
  scale_color_manual(
    values = c("time_in_bed" = "steelblue", 
               "SPT" = "forestgreen", 
               "sleep_duration" = "indianred"),
    labels = c(
      "time_in_bed" = "time in bed", 
      "SPT" = "sleep period time", 
      "sleep_duration" = "sleep duration")
    ) +

  # 设置阴影填充颜色
  scale_fill_manual(
    values = c("time_in_bed" = "steelblue", 
               "SPT" = "forestgreen", 
               "sleep_duration" = "indianred"),
    labels = c(
      "time_in_bed" = "time in bed", 
      "SPT" = "sleep period time", 
      "sleep_duration" = "sleep duration")
  ) +
  
  labs(color = "变量名", fill = "变量名") +
  
  theme_minimal() +
  mytheme

# prepare_to_sleep、sleep_onset的均值随日期变化的折线图
df_sc %>% 
  select(date_of_yesterday, prepare_to_sleep_time, sleep_onset) %>% 
  gather(key = "variable", value = "value", -date_of_yesterday) %>% 
  group_by(date_of_yesterday, variable) %>% 
  summarise(
    mean_value = mean(value, na.rm = TRUE),
    sd_value = sd(value, na.rm = TRUE),  # 计算标准差
    .groups = "drop"
  ) %>% 
  ggplot(aes(x = as.Date(date_of_yesterday), y = mean_value, color = variable)) +
  
  # 添加标准差阴影（误差带）
  geom_ribbon(aes(ymin = mean_value - sd_value, ymax = mean_value + sd_value, fill = variable), 
              alpha = 0.2, color = NA) +
  
  # 画出均值折线
  geom_line(size = 1.5, alpha = 0.8) +
  
  # 画出均值点
  geom_point(size = 2, alpha = 0.8) +
  
  labs(title = "准备睡觉时间和入睡时间均值随日期变化", x = "日期", y = "小时") +
  
  # x轴日期格式
  scale_x_date(date_labels = "%m-%d", date_breaks = "1 day") +
  
  # 设置颜色
  scale_color_manual(
    values = c("prepare_to_sleep_time" = "steelblue", 
               "sleep_onset" = "forestgreen"),
    labels = c(
      "prepare_to_sleep_time" = "prepare to sleep time", 
      "sleep_onset" = "sleep onset")
    ) +

  # 设置阴影填充颜色
  scale_fill_manual(
    values = c("prepare_to_sleep_time" = "steelblue", 
               "sleep_onset" = "forestgreen"),
    labels = c(
      "prepare_to_sleep_time" = "prepare to sleep time", 
      "sleep_onset" = "sleep onset")
  ) +
  
  labs(color = "变量名", fill = "变量名") +
  
  theme_minimal() +
  mytheme

# 起床时间点和下床时间点的均值随日期变化的折线图
df_sc %>% 
  select(date_of_today, wake_up_time, out_bed_time) %>% 
  gather(key = "variable", value = "value", -date_of_today) %>% 
  group_by(date_of_today, variable) %>% 
  summarise(
    mean_value = mean(value, na.rm = TRUE),
    sd_value = sd(value, na.rm = TRUE),  # 计算标准差
    .groups = "drop"
  ) %>% 
  ggplot(aes(x = as.Date(date_of_today), y = mean_value, color = variable)) +
  
  # 添加标准差阴影（误差带）
  geom_ribbon(aes(ymin = mean_value - sd_value, ymax = mean_value + sd_value, fill = variable), 
              alpha = 0.2, color = NA) +
  
  # 画出均值折线
  geom_line(size = 1.5, alpha = 0.8) +
  
  # 画出均值点
  geom_point(size = 2, alpha = 0.8) +
  
  labs(title = "起床时间和下床时间均值随日期变化", x = "日期", y = "小时") +
  
  # x轴日期格式
  scale_x_date(date_labels = "%m-%d", date_breaks = "1 day") +
  
  # 设置颜色
  scale_color_manual(
    values = c("wake_up_time" = "indianred", 
               "out_bed_time" = "tan"),
    labels = c(
      "wake_up_time" = "wake up time", 
      "out_bed_time" = "out bed time")
    ) +

  # 设置阴影填充颜色
  scale_fill_manual(
    values = c("wake_up_time" = "indianred", 
               "out_bed_time" = "tan"),
    labels = c(
      "wake_up_time" = "wake up time", 
      "out_bed_time" = "out bed time")
  ) +
  
  labs(color = "变量名", fill = "变量名") +
  
  theme_minimal() +
  mytheme



```
